【裁判字號】    97,易,164
【裁判日期】    970131
【裁判案由】    毒品危害防制條例
【裁判全文】
臺灣臺北地方法院刑事判決               97年度易字第164號
公  訴  人  臺灣臺北地方法院檢察署檢察官
被      告  甲○○
上列被告因違反毒品危害防制條例案件，經檢察官提起公訴（九
十六年度毒偵字第三七二六號），嗣於本院準備程序進行中，被
告就被訴事實為有罪之陳述，經本院裁定進行簡式審判程序，判
決如下：
    主    文
甲○○施用第二級毒品，累犯，處有期徒刑陸月，如易科罰金，
以新臺幣壹仟元折算壹日。扣案之第二級毒品安非他命玻璃球吸
食器壹支（含有微量安非他命殘渣無法磅秤，殘渣與玻璃球吸食
器無法析離）沒收銷燬之，扣案之安非他命包裝袋壹個及塑膠吸
管貳支均沒收。
    犯罪事實
一、甲○○前於民國九十年間因施用第二級毒品案件，經臺灣士
    林地方法院依臺灣士林地方法院檢察署檢察官之聲請，於九
    十年十一月十二日以九十年度毒聲字第一四○○號裁定令入
    戒治處所施以強制戒治一年，並於九十一年三月十九日入臺
    灣臺北戒治所施以強制戒治一年，嗣因經評估認無繼續強制
    戒治之必要，經臺灣士林地方法院依臺灣士林地方法院檢察
    署檢察官之聲請，於九十一年十月十八日以九十一年度毒聲
    字第一一二四號裁定停止戒治，所餘戒治期間交付保護管束
    ，而於九十一年十一月十三日因停止戒治出所，保護管束於
    九十二年三月十三日期滿，強制戒治視為執行完畢，刑案部
    分經臺灣士林地方法院於九十一年四月三十日以九十一年度
    簡字第四一九號判決判處有期徒刑六月，於九十一年七月十
    一日確定，於九十二年十月七日（起訴書誤載為九十三年二
    月八日）易科罰金執行完畢。復於九十二年間因轉讓第三級
    毒品案件（起訴書誤載為因施用毒品案件），經臺灣高等法
    院於九十四年六月二十一日以九十四年度上訴字第三四○號
    判決判處有期徒刑八月，於九十四年七月十八日確定，又於
    九十二年間因施用第二級毒品案件，經臺灣士林地方法院於
    九十四年一月二十四日以九十三年度易字第九六三號判決判
    處有期徒刑八月，於九十四年二月十四日確定，上開二罪經
    臺灣高等法院於九十四年八月十八日以九十四年度聲字第九
    一六號裁定應執行有期徒刑一年一月確定，於九十四年十二
    月十二日因縮短刑期執行完畢（起訴書誤載為分別於九十四
    年十二月十二日、九十四年十二月七日執行完畢）。詎猶不
    知悔改，明知安非他命為毒品危害防制條例第二條第二項第
    二款所定之第二級毒品，不得持有及施用，竟基於施用第二
    級毒品安非他命之犯意，於九十六年十一月二十日晚上某時
    許，在其位在臺北市○○區○○路一段七五巷七號二樓之二
    ○九室（起訴書誤載為臺北市○○區○○路五段八○號五樓
    ）住處內，以將安非他命置入玻璃球吸食器內，用火燒烤加
    熱後再吸食其霧化氣體之方式，施用第二級毒品安非他命一
    次。嗣於九十六年十一月二十三日深夜二時十分許，在臺北
    市松山區○○○路與南京東路口為警查獲，並當場扣得其所
    有之第二級毒品安非他命玻璃球吸食器一支（含有微量安非
    他命殘渣無法磅秤，殘渣與玻璃球吸食器無法析離）、安非
    他命包裝袋一個及塑膠吸管二支。
二、案經臺北市政府警察局松山分局移送臺灣臺北地方法院檢察
    署檢察官偵查起訴。
    理    由
一、上開事實，業據被告甲○○於警詢、偵查及本院審理時坦承
    不諱，並有第二級毒品安非他命玻璃球吸食器一支（含有微
    量安非他命殘渣無法磅秤，殘渣與玻璃球吸食器無法析離）
    、安非他命包裝袋一個及塑膠吸管二支扣案可資佐證。而被
    告於九十六年十一月二十三日為警所採集之尿液經送臺灣尖
    端先進生技醫藥股份有限公司以酵素免疫分析法（ＥＩＡ）
    初步檢驗，再以氣相層析質譜儀法（ＧＣ／ＭＳ）確認檢驗
    結果，呈安非他命類性反應，此有臺灣尖端先進生技醫藥股
    份有限公司九十六年十二月七日濫用藥物檢驗報告及臺北市
    政府警察局偵辦毒品案件尿液檢體委驗單各一份在卷可稽。
    又於九十六年十一月二十三日為警查獲時扣案之安非他命玻
    璃球吸食器一支，經查獲員警以聯勤二○四廠製造之毒品檢
    驗包初步檢驗結果，確呈第二級毒品安非他命反應，此有臺
    北市政府警察局保安警察大隊查獲涉嫌毒品危害防制條例案
    毒品初步鑑驗報告單一份在卷可憑，足認被告任意性自白與
    事實相符，應堪採信。再被告於九十年間因施用第二級毒品
    案件，經臺灣士林地方法院依臺灣士林地方法院檢察署檢察
    官之聲請，於九十年十一月十二日以九十年度毒聲字第一四
    ○○號裁定令入戒治處所施以強制戒治一年，並於九十一年
    三月十九日入臺灣臺北戒治所施以強制戒治一年，嗣因經評
    估認無繼續強制戒治之必要，經臺灣士林地方法院依臺灣士
    林地方法院檢察署檢察官之聲請，於九十一年十月十八日以
    九十一年度毒聲字第一一二四號裁定停止戒治，所餘戒治期
    間交付保護管束，而於九十一年十一月十三日因停止戒治出
    所，保護管束於九十二年三月十三日期滿，強制戒治視為執
    行完畢等情，有臺灣高等法院被告前案紀錄表一份在卷可按
    ，足認被告係於強制戒治執行完畢釋放後，五年內再施用第
    二級毒品。綜上所述，本件事證明確，被告犯行堪以認定，
    應依法論科。
二、按安非他命係屬毒品危害防制條例第二條第二項第二款所規
    定之第二級毒品，不得持有及施用。核被告所為，係犯毒品
    危害防制條例第十條第二項之施用第二級毒品罪。被告施用
    第二級毒品安非他命前後持有第二級毒品安非他命之低度行
    為，應為其施用第二級毒品安非他命之高度行為所吸收，不
    另論罪。查被告前於九十年間因施用第二級毒品案件，經臺
    灣士林地方法院於九十一年四月三十日以九十一年度簡字第
    四一九號判決判處有期徒刑六月，於九十一年七月十一日確
    定，於九十二年十月七日易科罰金執行完畢；復於九十二年
    間因轉讓第三級毒品案件，經臺灣高等法院於九十四年六月
    二十一日以九十四年度上訴字第三四○號判決判處有期徒刑
    八月，於九十四年七月十八日確定，又於九十二年間因施用
    第二級毒品案件，經臺灣士林地方法院於九十四年一月二十
    四日以九十三年度易字第九六三號判決判處有期徒刑八月，
    於九十四年二月十四日確定，上開二罪經臺灣高等法院於九
    十四年八月十八日以九十四年度聲字第九一六號裁定應執行
    有期徒刑一年一月確定，於九十四年十二月十二日因縮短刑
    期執行完畢，有臺灣高等法院被告前案紀錄表一份在卷可按
    ，其受有期徒刑之執行完畢，五年以內故意再犯上開有期徒
    刑以上之罪，為累犯，應依刑法第四十七條第一項規定，加
    重其刑至二分之一。爰審酌被告前於強制戒治處所施以強制
    戒治後，未把握自新機會，又再次施用足以導致人體機能發
    生依賴性、成癮性及抗藥性等障礙之第二級毒品安非他命，
    對個人身心戕害甚鉅，惟念其犯罪後態度良好及其犯罪之動
    機、目的、手段、方法、品行、智識程度等一切情狀，量處
    如主文所示之刑，並諭知易科罰金之折算標準。又扣案之第
    二級毒品安非他命玻璃球吸食器一支（含有微量安非他命殘
    渣無法磅秤，殘渣與玻璃球吸食器無法析離）依毒品危害防
    制條例第十八條第一項前段規定宣告沒收並銷燬之。末扣案
    之安非他命包裝袋一個，有防止毒品裸露、逸出及潮濕之功
    用，並便於攜帶使用，與塑膠吸管二支，均為供被告犯罪所
    用之物，且均屬被告所有，業據被告陳明在卷，應均依刑法
    第三十八條第一項第二款之規定宣告沒收。
據上論斷，應依刑事訴訟法第二百八十四條之一、第二百七十三
條之一第一項、第二百九十九條第一項前段，毒品危害防制條例
第十條第二項、第十八條第一項前段，刑法第十一條前段、第四
十七條第一項、第四十一條第一項前段、第三十八條第一項第二
款，判決如主文。
本件經檢察官王志超到庭執行職務
中    華    民    國  九十七  年    一    月  三十一  日
                  臺灣臺北地方法院刑事第一庭
                      法      官  雷淑雯
以上正本證明與原本無異。
如不服本判決，應於判決送達後十日內，向本院提出上訴狀。（
應抄附繕本）。
                      書  記  官  胡詩唯
中    華    民    國  九十七  年    一    月  三十一  日
附錄本案論罪科刑所適用法條全文：
毒品危害防制條例第十條：
施用第一級毒品者，處六月以上五年以下有期徒刑。
施用第二級毒品者，處三年以下有期徒刑。


司法院資訊處製作；財團法人民間司法改革基金會備份。
